# 请教关于长期股权投资的几个问题

提问人：JenghisKhan 时间：2013-11-14 00:21:24
1 、收购同一控制下企业少数股东（不存在关联关系）的股权？应该按什么方式确认初始成本？ 2 、同一控制下控股合并，如果是通过多次交易实现的，准则上说“初始投资成本与原长期股权投资账面价值加上合并日取得进一步股份新支付对价的公允价值之和的差额，调整资本公积”，这里用到了支付对价的公允价值，可否认为此时需要确认以非货币形式支付对价的损益？这貌似和一步到位式同一控制下合并不一样啊。。。 3 、准则规定，以企业合并以外的方式取得的长投，都按实际支付的价款作为初始投资成本。是否不区分同一控制下或非同一控制下两种情况？感觉对同一控制下取得长投（非控股）也按支付对价公允值入账不好理解。 4 、分布实现的控股合并，是否在实现控股前的几次交易的直接费用都计入成本？而最后一次实现控股时的直接费用就计入当期损益？（不考虑与发行股票、债券直接相关的手续费）。而一次实现控股合并直接费用都是进损益的，两个原则又不一致啊。 5 、在以权益法对合营企业长投进行后续计量的情况下，如果向合营企业投入非货币性资产，所产生的损益为什么在单体报表中不用扣除自身所拥有合营企业股权的部分？而是在合并报表中扣除？这与权益法下对未实现内部交易损益应进行调整的原则不符

回答人：chenyiwei
1 、根据《企业会计准则第 2 号——长期股权投资》第四条规定，对于收购少数股权形成的长期股权投资，应以实际支付对价的公允价值和相关交易费用之和作为长期股权投资成本。不区分是否为同一控制下的收购。 2 、此问题目前正在解释 6 号征求意见中，请以最终发布的解释 6 号版本为准。你所引用的仅仅是某一年CPA考试的教材，并不是正式的准则。 3 、不区分。同一控制下的交易只有企业合并才不区分对购买方而言是否具有商业实质，一律按账面价值入帐；其他交易都是考虑是否具有商业实质的。 4 、个别报表层面可以这样理解。实际上对个别报表层面投资成本的确定是否要区分构成企业合并与否作出不同的规定，一直存在很大争议，我个人对目前准则讲解中的这一说法并不赞同。 5 、在单体报表层面也应扣除，这也是一种顺流交易，只不过买方（被投资方）支付对价的形式是其自身的股权而已。